臺灣高雄地方法院刑事判決　　　　　　　95年度簡字第6710號
聲　請　人　臺灣高雄地方法院檢察署檢察官
被　　　告　丁○○
　　　　　　甲○○
　　　　　　戊○○
　　　　　　己○○
　　　　　　丙○○
　　　　　　乙○○
上列被告因電子遊戲場業管理條例案件，經檢察官聲請簡易判決
處刑（95年度偵字第19959、22526 號），本院判決如下：
    主  文
丁○○共同違反未依電子遊戲場業管理條例規定辦理營利事業登
記者，不得經營電子遊戲場業之規定，處有期徒刑貳月，如易科
罰金，以新臺幣壹仟元折算壹日，扣案如附表一所示之物，均沒
收；又共同違反未依電子遊戲場業管理條例規定辦理營利事業登
記者，不得經營電子遊戲場業之規定，處有期徒刑貳月，如易科
罰金，以新臺幣壹仟元折算壹日，扣案如附表二所示之物，均沒
收；應執行有期徒刑參月，如易科罰金，以新臺幣壹仟元折算壹
日，扣案如附表一、二所示之物，均沒收。
甲○○共同違反未依電子遊戲場業管理條例規定辦理營利事業登
記者，不得經營電子遊戲場業之規定，處拘役貳拾日，如易科罰
金，以新臺幣壹仟元折算壹日。扣案如附表一所示之物，均沒收
。
戊○○犯賭博罪，處罰金新臺幣伍仟元，如易服勞役，以新臺幣
壹仟元折算壹日。扣案如附表一所示之物，均沒收。
己○○共同違反未依電子遊戲場業管理條例規定辦理營利事業登
記者，不得經營電子遊戲場業之規定，處拘役參拾日，如易科罰
金，以新臺幣壹仟元折算壹日，扣案如附表二所示之物，均沒收
。
丙○○犯賭博罪，處罰金新臺伍仟元，如易服勞役，以新臺幣壹
仟元折算壹日。扣案如附表二所示之物，均沒收。
乙○○犯賭博罪，處罰金新臺幣伍仟元，如易服勞役，以新臺幣
壹仟元折算壹日。扣案如附表二所示之物，均沒收。
    事實及理由
一、本件犯罪事實及證據，均引用檢察官聲請簡易判決處刑書之
    記載（如附件）。
二、被告丁○○為「界揚超商」負責人，被告甲○○、己○○為
    受僱店員，核其3 人所為，均係違反電子遊戲場業管理條例
    第15條「未依本條例規定辦理營利事業登記者，不得經營電
    子遊戲場業」之規定，而應依同條例第22條論處之罪，及刑
    法第266 條第1 項前段之在公眾得出入場所賭博財物罪；至
    被告戊○○、丙○○、乙○○則係單純賭客，核其3 人所為
    ，均係犯刑法第266 條第1 項前段之在公眾得出入場所賭博
    財物罪。被告丁○○、甲○○自民國95年7 月初某日起至同
    年月5 日被查獲時止，被告丁○○、己○○自95年8 月20日
    起至同年月29日被查獲時止，所為未經許可經營電子遊戲場
    之行為，係基於同一經營電子遊戲場為業務之犯意，而反覆
    所為，應各論以單純一罪。被告丁○○分別與被告甲○○、
    己○○，就上開犯行，有犯意聯絡及行為分擔，為共同正犯
    。被告丁○○、甲○○、己○○以一經營行為而觸犯上開數
    罪名，屬想像競合犯，應從一重依電子遊戲場業管理條例第
    22 條 處斷。被告丁○○先後2 次犯行，犯意各別，應予分
    論併罰。
三、爰審酌被告丁○○、甲○○、己○○共同違法經營電子遊戲
    場業，供不特定人賭博，妨害主管機關對於電子遊戲場業之
    行政管理，助長賭風，有礙社會安寧，且犯後否認犯行，態
    度不佳，惟念渠等經營之時間非長，規模非鉅，被告丁○○
    為超商負責人，被告甲○○、己○○受僱擔任店員，可非難
    性程度不同，及被告甲○○無何前科素行，暨被告戊○○、
    丙○○、乙○○以打玩電子遊戲機方式，在公眾得出入之場
    所賭博，行為不當，惟犯罪情節尚屬輕微等一切情狀，分別
    量處如主文所示之刑，並依所犯情節，諭知易科罰金及易服
    勞役之折算標準，以資懲儆。扣案如附表一、二所示之物，
    均屬賭博之器具，依刑法第266 條第2 項之規定，不問屬於
    犯人與否，應予宣告沒收。
四、聲請簡易判決處刑意旨雖認被告丁○○分別與甲○○、己○○共同涉犯刑法第268 條前段之意圖營利供給賭博場所罪，
    然該條之罪，須以行為人有營利之意圖，進而提供賭博場所
    ，且其營利之來源必須附麗於提供賭博場所之行為，如抽頭
    、收取租金或變相收取清潔費、茶水費等，方能以該罪論擬
    ，倘獲利之來源係取決於賭博本身之輸贏，即仰賴賭博之射
    倖性，自與該條之構成要件有間，應僅成立賭博罪。經查：
    被告丁○○、甲○○、己○○係以所擺設之賭博性電子遊戲
    機為媒介，由賭客以10元兌換1 枚代幣，投入1 枚代幣換10
    分之方式開分、洗分，再累積分數以1 比1 之比例兌換等值
    商品之方式，與來店賭客對賭，獲利來源係取決電子遊戲機
    不確定之輸贏機率，並無抽頭之營利行為；此外，亦查無其
    他積極證據足認被告3 人有何意圖營利供給賭博場所之犯行
    ，依上開說明，自難以刑法第268 條前段之罪相繩。惟聲請
    簡易判決處刑意旨認此部分若成立犯罪，與被告上開犯行有
    想像競合犯之裁判上一罪關係，爰不另為無罪之諭知。
五、又簡易程序之適用，僅設有「所科之刑以宣告緩刑、得易科
    罰金之有期徒刑及拘役或罰金」之要件，而檢察官聲請以簡
    易判決處刑之案件，應改適用通常程序審判者，亦限於有刑
    事訴訟法第451 條之1 第4 項但書所列各款之情形，刑事訴
    訟法第449 條第3 項、第452 條規定甚明。本案所宣告之刑
    ，為得易科罰金之有期徒刑，且無刑事訴訟法第451 條之1
    第4 項但書所列各款情形，故本件逕以簡易判決處刑，於法
    並無不合。至司法院函頒之法院辦理刑事訴訟簡易程序案件
    應行注意事項第8 點「裁判上一罪之案件，其一部分犯罪不
    能適用簡易程序者，全案應依通常程序辦理之」，與首揭法
    條規定文義未合，亦悖於擴大適用範圍以謀合理分配司法資
    源之簡易程序制度修正意旨，本院自不受拘束，併予說明。
六、依刑事訴訟法第449 條第1 項前段、第3 項、第454 條第2
    項、第450 條第1 項，電子遊戲場業管理條例第15條、第22
    條，刑法第11條前段、第28條、第266 條第1 項前段、第2
    項、第55條、第41條第1項前段、第42條第3項，刑法施行法
    第1條之1，逕以簡易判決處刑如主文。
七、如不服本判決，得於判決書送達之日起10日內，以書狀敘述
    理由，向本庭提出上訴。
中　　華　　民　　國　　96　　年　　3 　　月　　26　　日
                      高雄簡易庭法　官  周宛瑩
以上正本證明與原本無異。
                                書記官  彭帥雄
中　　華　　民　　國　　96　　年　　3 　　月　　27　　日
附表一：
┌─┬───────┬───────┬─────┐
│  │電子遊戲機名稱│數量          │代幣      │
├─┼───────┼───────┼─────┤
│1 │水果精靈      │1台（IC版1塊）│82枚      │
└─┴───────┴───────┴─────┘
附表二：
┌─┬───────┬───────┬─────┐
│  │電子遊戲機名稱│數量          │代幣      │
├─┼───────┼───────┼─────┤
│1 │動物奇觀二代  │2台（IC版2塊）│51枚、0 枚│
├─┼───────┼───────┼─────┤
│2 │賽馬          │2台（IC版6塊）│52枚、37枚│
├─┼───────┼───────┼─────┤
│3 │魔法球        │1台（IC版1塊）│104枚     │
├─┼───────┼───────┼─────┤
│4 │大舞台        │1台（IC版1塊）│94枚      │
├─┼───────┼───────┼─────┤
│5 │滿貫大亨      │1台（IC版1塊）│100枚     │
├─┼───────┼───────┼─────┤
│6 │超級大舞台    │1台（IC版1塊）│45枚      │
├─┴───────┴───────┼─────┤
│                                  │合計843枚 │
└─────────────────┴─────┘
附錄本判決論罪法條：
電子遊戲場業管理條例第22條
違反第15條規定者，處行為人1 年以下有期徒刑、拘役或科或併
科新台幣50萬元以上250 萬元以下罰金。
電子遊戲場業管理條例第15條
未依本條例規定辦理營利事業登記者，不得經營電子遊戲場業。
中華民國刑法第266條
（普通賭博罪與沒收物）
在公共場所或公眾得出入之場所賭博財物者，處1 千元以下罰金
。但以供人暫時娛樂之物為賭者，不在此限。
當場賭博之器具與在賭檯或兌換籌碼處之財物，不問屬於犯人與
否，沒收之。
